de: Sapodillo-Sorte: Alano; Brown Sugar; Hasya; Kampong; Makok; Morena; Prolific; Silas Woods; Tikal; Sonstige
ja: サポジロの種類: アラノ; ブラウンシュガー; ハシャ; カンポン; マコック; モレナ; プロリフィック; サイラスウッズ; ティカル; その他
vi: Giống Sapodillo: Alano; Brown Sugar; Hasya; Kampong; Makok; Morena; Prolific; Silas Woods; Tikal; Khác
fi: Sapodillo-lajike: Alano; Brown Sugar; Hasya; Kampong; Makok; Morena; Prolific; Silas Woods; Tikal; Muu
cs: Odrůda Sapodillo: Alano; Brown sugar; Hasya; Kampong; Makok; Morena; Prolific; Silas woods; Tikal; Jiné
en: Sapodillo variety: Alano; Brown Sugar; Hasya; Kampong; Makok; Morena; Prolific; Silas Woods; Tikal; Other
el: Ποικιλία σαποδίγιο: Alano; Brown Sugar; Hasya; Kampong; Makok; Morena; Prolific; Silas Woods; Tikal; Άλλο
it: Varietà di sapodillo: Alano; Brown Sugar; Hasya; Kampong; Makok; Morena; Prolific; Silas Woods; Tikal; Altro
pt-PT: Variedade de sapote: Alano; Brown Sugar; Hasya; Kampong; Makok; Morena; Prolific; Silas Woods; Tikal; Outro
pt-BR: Sapoti variedade: Alano; Brown Sugar; Hasya; Kampong; Makok; Morena; Prolific; Silas Woods; Tikal; Outros
zh-CN: 人心果品种: 阿拉诺; 黑糖; 哈西亚; 甘榜; 马科克; 莫雷纳; 多产; 塞拉斯伍兹; 蒂卡尔; 其他
sv: Sapodillo-sorten: Alano; Brown Sugar; Hasya; Kampong; Makok; Morena; Prolific; Silas Woods; Tikal; Övrigt
th: พันธุ์ซาโปดิลโล: อะลาโน; บราวน์ชูการ์; ฮาสยา; กำปง; มะกอก; โมเรนา; โปรลิฟิก; ไซลาสวูดส์; ทิคัล; อื่นๆ
bg-BG: Сорт саподила: Алано; Кафява захар; Хася; Кампонг; Макок; Морена; Пролифик; Сайлъс Уудс; Тикал; Друго
hr-HR: Sorta sapodila: Alano; Brown Sugar; Hasya; Kampong; Makok; Morena; Prolific; Silas Woods; Tikal; Ostalo
pl: Odmiana sapodilli: Alano; Brown Sugar; Hasya; Kampong; Makok; Morena; Prolific; Silas Woods; Tikal; Inne
hu: Sapodilla fajtája: Alano; Brown Sugar; Hasya; Kampong; Makok; Morena; Prolific; Silas Woods; Tikal; Egyéb
ko: 사포딜로 품종: 알라노; 브라운 슈거; 하시아; 캄퐁; 마콕; 모레나; 프롤리픽; 사일러스 우즈; 티칼; 기타
sk-SK: Odroda sapodilly: Alano; Brown Sugar; Hasya; Kampong; Makok; Morena; Prolific; Silas Woods; Tikal; Iné
ro-RO: Soi de sapotilă: Alano; Brown Sugar; Hasya; Kampong; Makok; Morena; Prolific; Silas Woods; Tikal; Altele
nb: Sapodillo-variant: Alano; Brown sugar; Hasya; Kampong; Makok; Morena; Prolific; Silas woods; Tikal; Annet
fr: Variété de sapotille: Alano; Brown Sugar; Hasya; Kampong; Makok; Morena; Prolific; Silas Woods; Tikal; Autre
es: Variedad de sapodillo: Alano; Brown sugar; Hasya; Kampong; Makok; Morena; Prolific; Silas Woods; Tikal; Otra
nl: Sapodilla variëteit: Alano; Brown Sugar; Hasya; Kampong; Makok; Morena; Prolific; Silas Woods; Tikal; Overige
zh-TW: 人心果品種: Alano; Brown Sugar; Hasya; Kampong; Makok; Morena; Prolific; Silas Woods; Tikal; 其他
sl-SI: Sorta sapodile: Alano; Brown Sugar; Hasya; Kampong; Makok; Morena; Prolific; Silas Woods; Tikal; Drugo
tr: Sapodillo çeşidi: Alano; Brown Sugar; Hasya; Kampong; Makok; Morena; Prolific; Silas Woods; Tikal; Diğer
ru: Разновидность саподилло: Алано; Браун Шугар; Хасья; Кампонг; Макок; Морена; Пролифик; Сайлас Вудс; Тикаль; Другой
lt-LT: Sapodilų rūšis: Alano; Brown Sugar; Hasya; Kampong; Makok; Morena; Prolific; Silas Woods; Tikal; Kita
da: Sapodillo-sort: Alano; Brown Sugar; Hasya; Kampong; Makok; Morena; Prolific; Silas Woods; Tikal; Andet